---
title: "crime"
output: html_document
---

* 数据来源：https://www.kaggle.com/currie32/crimes-in-chicago

* 由于不是用全部数据训练模型，后面要抽样，因此需要现在全样本上处理一次，尤其是观察类别变量的情况，进一步确定抽样方案

* 任务：
数据导入
数据粗清理
变量探索性分析
特征工程
抽样：根据包含所有信息的最小样本数

```{r, message=FALSE}
# 载入库
library(tidyverse)
library(skimr)
library(pryr)
library(lubridate)
library(foreach)
library(doParallel)
library(doRNG)
library(factoextra)
```


```{r}
# 自定义函数
source(file = "function.r")
```


* 数据读入：先读入训练数据，再查看整体情况。

```{r, message=FALSE}
# 读入训练数据
train <- read_csv("train.csv", col_names = TRUE)
train %>% head()
object_size(train)
```

* 观察整体情况：
有一些列可能是ID，如Case Number, V1, ID等，可以删除
Date可以处理为时间格式, Year可能可以删除, Update_on可以删除
一些n_unique太多的列需要考虑合并或删除
character和logical都转为factor更好
Beat, District, Ward, Community Area表面是数值，实际上应该理解为类别
X Coordinate, y Coordinate和Latitude及Longitude及Location基本对应，保留其一
保留完整数据，不考虑缺失数据
IUCR可能和Description一一对应


```{r}
# 观察整体情况
skim(train)
```

* 对数据进行粗清理：
删除明显无用的列
删除缺失很多的列：暂时没有缺失很多的列，缺失较多的列也是需要的列
保留完整样本
对类型进行初步转化，不用太精准，后面还会再变化


```{r}
# 删除没有用的列，缺失值不多，保留完整数据
train %>% 
  select(-c(V1, `Case Number`, `X Coordinate`, `Y Coordinate`, `Updated On`, Location, Year)) %>% 
  filter(complete.cases(.)) -> train_simple_clear
train_simple_clear %>% head()
object_size(train_simple_clear)
```

```{r}
# 进一步看详细信息
skim(train_simple_clear)
```

* 探索性分析：形成特征工程的思路
看各个类别变量分布，包括部分数值变量
看各个数值变量分布
判断每个变量适合的类型，例如有些数值变量可能变为类别变量更合适

```{r, fig.height=7, fig.width=15}
# Date:划分为月份、星期几和小时

# date
train_simple_clear %>% 
  separate(col = Date, into = c("date", "time", "ap"), sep = " ") %>% 
  mutate(date = mdy(date)) %>% 
  group_by(date, Arrest) %>%
  summarise(n = n()) %>% 
  mutate(proportion = n / sum(n)) %>% 
  filter(Arrest == TRUE) %>% 
  ggplot(aes(date, proportion)) +
  geom_point() +
  geom_line() +
  scale_x_date(date_breaks = "6 months")

# month
train_simple_clear %>% 
  separate(col = Date, into = c("date", "time", "ap"), sep = " ") %>% 
  mutate(date = mdy(date)) %>% 
  mutate(Month = month(date, label = TRUE)) %>% 
  group_by(Month, Arrest) %>%
  summarise(n = n()) %>% 
  mutate(proportion = n / sum(n)) %>% 
  filter(Arrest == TRUE) %>% 
  ggplot(aes(Month, proportion)) +
  geom_col()

# wday
train_simple_clear %>% 
  separate(col = Date, into = c("date", "time", "ap"), sep = " ") %>% 
  mutate(date = mdy(date)) %>% 
  mutate(Wday = wday(date, label = TRUE)) %>% 
  group_by(Wday, Arrest) %>% 
  summarise(n = n()) %>% 
  mutate(proportion = n / sum(n)) %>% 
  filter(Arrest == TRUE) %>% 
  ggplot(aes(Wday, proportion)) +
  geom_col()

# hour
train_simple_clear %>% 
  separate(col = Date, into = c("date", "time", "ap"), sep = " ") %>% 
  mutate(time = hms(time)) %>% 
  mutate(Hour = if_else(ap == "PM", hour(time) + 12, hour(time))) %>% 
  group_by(Hour, Arrest) %>% 
  summarise(n = n()) %>% 
  mutate(proportion = n / sum(n)) %>% 
  filter(Arrest == TRUE) %>% 
  ggplot(aes(Hour, proportion)) +
  geom_col()
```

```{r}
# Block:构建block type
train_simple_clear %>% 
  mutate(block_type = str_split(Block, " ")) %>% 
  mutate(block_type = sapply(block_type, function(x) last(unlist(x)))) %>% 
  count(block_type, sort = TRUE) %>% 
  mutate(proportion = n / sum(n))

# 看是否有重复类别
train_simple_clear %>% 
  mutate(block_type = str_split(Block, " ")) %>% 
  mutate(block_type = sapply(block_type, function(x) last(unlist(x)))) %>% 
  count(block_type) %>% 
  mutate(proportion = n / sum(n)) %>% 
  arrange(block_type)

# 比例观察
train_simple_clear %>% 
  mutate(block_type = str_split(Block, " ")) %>% 
  mutate(block_type = sapply(block_type, function(x) last(unlist(x)))) %>% 
  count(block_type) %>% 
  mutate(proportion = n / sum(n)) %>% 
  filter(proportion > 0.001) %>% 
  select(block_type) %>% 
  pull() -> main_block_type

train_simple_clear %>% 
  mutate(block_type = str_split(Block, " ")) %>% 
  mutate(block_type = sapply(block_type, function(x) last(unlist(x)))) %>% 
  mutate(block_type = if_else(block_type %in% main_block_type, block_type, "OTHER_TYPE")) %>% 
  count(block_type, sort = TRUE) %>% 
  mutate(proportion = n / sum(n))

# 与因变量关系
train_simple_clear %>% 
  mutate(block_type = str_split(Block, " ")) %>% 
  mutate(block_type = sapply(block_type, function(x) last(unlist(x)))) %>% 
  mutate(block_type = if_else(block_type %in% main_block_type, block_type, "OTHER_TYPE")) %>% 
  count(block_type, Arrest) %>% 
  group_by(block_type) %>% 
  mutate(proportion = n / sum(n)) %>% 
  filter(Arrest == TRUE) %>% 
  ggplot(aes(reorder(block_type, -proportion), proportion)) +
  geom_col()
```

```{r}
# IUCR：保留Description
cat_per_fun(train_simple_clear, IUCR)

# 和Description关系：基本一一对应
train_simple_clear %>% 
  group_by(IUCR) %>% 
  summarise(unique_des = n_distinct(Description)) %>% 
  arrange(-unique_des)

# 具体对应关系，可能是数据错误
train_simple_clear %>%
  filter(IUCR %in% c("0810", "0820")) %>% 
  group_by(IUCR, Description) %>% 
  count()
```


```{r}
# Primary type

# 看是否有重复类别
cat_per_fun(train_simple_clear, `Primary Type`) %>% arrange(`Primary Type`)

# 比例观察
cat_per_fun(train_simple_clear, `Primary Type`) %>% 
  filter(proportion > 0.001) %>% 
  select(`Primary Type`) %>% 
  pull() -> main_primary_type

train_simple_clear %>% 
  mutate(Primary_type = if_else(`Primary Type` %in% main_primary_type, `Primary Type`, "OTHER_TYPE")) %>% 
  count(Primary_type, Arrest) %>% 
  group_by(Primary_type) %>% 
  mutate(proportion = n / sum(n)) %>% 
  filter(Arrest == TRUE) %>% 
  ggplot(aes(reorder(Primary_type, proportion), proportion)) +
  geom_col() +
  coord_flip()
```


```{r}
# Description

# 看是否有重复类别
cat_per_fun(train_simple_clear, Description) %>% arrange(Description)

# 比例观察
cat_per_fun(train_simple_clear, Description) %>% 
  filter(proportion > 0.002) %>% 
  select(Description) %>% 
  pull() -> main_description_type

train_simple_clear %>% 
  mutate(Description = if_else(Description %in% main_description_type, Description, "OTHER_TYPE")) %>% 
  count(Description, Arrest) %>% 
  group_by(Description) %>% 
  mutate(proportion = n / sum(n)) %>% 
  filter(Arrest == TRUE) %>% 
  ggplot(aes(reorder(Description, proportion), proportion)) +
  geom_col() +
  coord_flip()
```

```{r}
# 分组聚类测试
description_prop <- cat_per_fun(train_simple_clear, Description) %>% select(proportion)
description_prop
fviz_nbclust(description_prop, FUNcluster = kmeans, method = "wss", nstart = 10)
kmeans(description_prop, 2, nstart = 10)
```


```{r}
# Location Description
cat_per_fun(train_simple_clear, `Location Description`) %>% arrange(`Location Description`)

# 比例观察
cat_per_fun(train_simple_clear, `Location Description`) %>% 
  filter(proportion > 0.002) %>% 
  select(`Location Description`) %>% 
  pull() -> main_location_description_type

train_simple_clear %>% 
  mutate(Location_Description = if_else(`Location Description` %in% main_location_description_type, `Location Description`, "OTHER_TYPE")) %>% 
  count(Location_Description, Arrest) %>% 
  group_by(Location_Description) %>% 
  mutate(proportion = n / sum(n)) %>% 
  filter(Arrest == TRUE) %>% 
  ggplot(aes(reorder(Location_Description, proportion), proportion)) +
  geom_col() +
  coord_flip()
```


```{r}
# 类别变量
cat_per_fun(train, Block)
cat_per_fun(train, `Primary Type`)
cat_per_fun(train, Description)
cat_per_fun(train, `Location Description`)
cat_per_fun(train, Arrest)
cat_per_fun(train, Domestic)
cat_per_fun(train, Beat)
cat_per_fun(train, District)
cat_per_fun(train, Ward)
cat_per_fun(train, `Community Area`)
```

* 特征工程：根据对训练集的探索性分析做特征工程，并套用到测试集上面，有些特征可以在训练集和测试集上直接做，有些需要结合重抽样过程。有些放在recipe内，有些放在recipe外
Date：提取年、月、日、星期几、小时，时间的格式转化可以放在recipe之前
Block：提取街区类型，并重新归类，提取类型可以在recipe之前，统一大写，去除空格
Primary Type：重新归类，放到recipe中，统一大写，去除空格
Description：重新归类，放到recipe中，统一大写，去除空格
Location Description：重新归类，放到recipe中，统一大写，去除空格
其他：暂不修改

```{r}
# 时间特征
train %>% 
  separate(col = Date, into = c("date", "time", "ap"), sep = " ") %>% 
  mutate(date = mdy(date), time = hms(time)) %>% 
  mutate(month = month(date),
         wday = wday(date),
         hour = if_else(ap == "PM", hour(time) + 12, hour(time))) %>% 
  select(-c(date, time, ap)) -> train_feature

# 查看结果
train_feature %>% head()
```

```{r}
# Block

# 提取最后一个词：放到recipe外
train_feature %>% 
  mutate(block_type = str_split(Block, " ")) %>% 
  mutate(block_type = sapply(block_type, function(x) last(unlist(x)))) %>% 
  select(-Block) -> train_feature

# 查看结果，将少类别归为其他类
train_feature %>% head()
cat_per_fun(train_feature, block_type) %>% 
  filter(percent > 0.001) %>% 
  select(block_type) %>% 
  pull() -> main_block_type
main_block_type

# 类型调整
train_feature %>% 
  mutate(block_type = if_else(block_type %in% main_block_type, block_type, "OTHER")) -> train_feature

# 查看结果
train_feature %>% 
  count(block_type, sort = TRUE) %>% 
  mutate(percent = n / sum(n))
```

```{r}
# Primary Type

# 整合少数类
cat_per_fun(train_feature, `Primary Type`) %>% 
  filter(percent > 0.001) %>% 
  select(`Primary Type`) %>% 
  pull() -> main_primary_type
main_primary_type

# 类型调整
train_feature %>% 
  mutate(primary_type = if_else(`Primary Type` %in% main_primary_type, `Primary Type`, "OTHER")) %>% 
  select(-`Primary Type`) -> train_feature

# 查看结果
train_feature %>% 
  count(primary_type, sort = TRUE) %>% 
  mutate(percent = n / sum(n))
```

```{r}
# Description
cat_per_fun(train_feature, Description) %>% 
  filter(percent > 0.002) %>% 
  select(Description) %>% 
  pull() -> main_description
main_description

# 类型调整
train_feature %>% 
  mutate(description = if_else(Description %in% main_description, Description, "OTHER")) %>% 
  select(-Description) -> train_feature

# 查看结果
train_feature %>% 
  count(description, sort = TRUE) %>% 
  mutate(percent = n / sum(n))
```

```{r}
# Location Description
cat_per_fun(train_feature, `Location Description`) %>% 
  filter(percent > 0.002) %>% 
  select(`Location Description`) %>% 
  pull() -> main_location_description
main_location_description

# 类型调整
train_feature %>% 
  mutate(location_description = if_else(`Location Description` %in% main_location_description, `Location Description`, "OTHER")) %>% 
  select(-`Location Description`) -> train_feature

# 查看结果
train_feature %>% 
  count(location_description, sort = TRUE) %>% 
  mutate(percent = n / sum(n))
```

抽样评估：样本中各个类别的取值基本能够保留全样本的信息，没有类别丢失。

```{r}
train_feature %>% head()
```

```{r}
# 测试抽样结果中每个变量的类别情况
registerDoParallel(cores = 12)
registerDoRNG(100)
sample_test <- foreach(i = seq(from = 1, to = 0.02, by = -0.02),
                       .combine = "rbind",
                       .packages = "dplyr") %dopar% cat_sample_fun(train_feature, i)
stopImplicitCluster()
sample_test
```


```{r}
# set.seed(100)
# train_feature %>% 
#   sample_n(size = 1000000) -> train_sample
# cat_sample_fun(train_sample, 1)
```

```{r}
rm(list = ls())
```

