---
title: "crime"
output: html_document
---

* 数据来源：https://www.kaggle.com/currie32/crimes-in-chicago

* 由于不是用全部数据训练模型，后面要抽样，因此需要现在全样本上处理一次，尤其是观察类别变量的情况，进一步确定抽样方案

* 任务：
数据导入
数据粗清理
变量探索性分析
特征工程
抽样：根据包含所有信息的最小样本数

```{r, message=FALSE}
# 载入库
library(tidyverse)
library(skimr)
library(pryr)
library(lubridate)
library(foreach)
library(doParallel)
library(doRNG)
library(factoextra)
library(tictoc)
library(groupdata2)
library(tidymodels)
```


```{r}
# 自定义函数
source(file = "function.r")
```


* 数据读入：先读入训练数据，再查看整体情况。

```{r, message=FALSE}
# 读入训练数据
train <- read_csv("train.csv", col_names = TRUE)
train %>% head()
object_size(train)
```

* 观察整体情况：
有一些列可能是ID，如Case Number, V1, ID等，可以删除
Date可以处理为时间格式, Year可能可以删除, Update_on可以删除
一些n_unique太多的列需要考虑合并或删除
character和logical都转为factor更好
Beat, District, Ward, Community Area表面是数值，实际上应该理解为类别
X Coordinate, y Coordinate和Latitude及Longitude及Location基本对应，保留其一
保留完整数据，不考虑缺失数据
IUCR可能和Description一一对应

```{r}
# 观察整体情况
skim(train)
```

* 对数据进行粗清理：
删除明显无用的列
删除缺失很多的列：暂时没有缺失很多的列，缺失较多的列也是需要的列
保留完整样本
对类型进行初步转化，不用太精准，后面还会再变化

```{r}
# 删除没有用的列，缺失值不多，保留完整数据
train %>% 
  select(-c(V1, `Case Number`, `X Coordinate`, `Y Coordinate`, `Updated On`, Location, Year)) %>% 
  filter(complete.cases(.)) -> train_simple_clear
train_simple_clear %>% head()
object_size(train_simple_clear)
```


```{r}
# 进一步看详细信息
skim(train_simple_clear)
```

* 探索性分析：形成特征工程的思路
看各个类别变量分布，包括部分数值变量
看各个数值变量分布
判断每个变量适合的类型，例如有些数值变量可能变为类别变量更合适

```{r, fig.height=7, fig.width=15}
# Date:划分为月份、星期几和小时

# date
train_simple_clear %>% 
  separate(col = Date, into = c("date", "time", "ap"), sep = " ") %>% 
  mutate(date = mdy(date)) %>% 
  group_by(date, Arrest) %>%
  summarise(n = n()) %>% 
  mutate(proportion = n / sum(n)) %>% 
  filter(Arrest == TRUE) %>% 
  ggplot(aes(date, proportion)) +
  geom_point() +
  geom_line() +
  scale_x_date(date_breaks = "6 months")

# month
train_simple_clear %>% 
  separate(col = Date, into = c("date", "time", "ap"), sep = " ") %>% 
  mutate(date = mdy(date)) %>% 
  mutate(Month = month(date, label = TRUE)) %>% 
  group_by(Month, Arrest) %>%
  summarise(n = n()) %>% 
  mutate(proportion = n / sum(n)) %>% 
  filter(Arrest == TRUE) %>% 
  ggplot(aes(Month, proportion)) +
  geom_col(position = "stack")

# wday
train_simple_clear %>% 
  separate(col = Date, into = c("date", "time", "ap"), sep = " ") %>% 
  mutate(date = mdy(date)) %>% 
  mutate(Wday = wday(date, label = TRUE)) %>% 
  group_by(Wday, Arrest) %>% 
  summarise(n = n()) %>% 
  mutate(proportion = n / sum(n)) %>% 
  filter(Arrest == TRUE) %>% 
  ggplot(aes(Wday, proportion)) +
  geom_col()

# hour
train_simple_clear %>% 
  separate(col = Date, into = c("date", "time", "ap"), sep = " ") %>% 
  mutate(time = hms(time)) %>% 
  mutate(Hour = if_else(ap == "PM", hour(time) + 12, hour(time))) %>% 
  group_by(Hour, Arrest) %>% 
  summarise(n = n()) %>% 
  mutate(proportion = n / sum(n)) %>% 
  filter(Arrest == TRUE) %>% 
  ggplot(aes(Hour, proportion)) +
  geom_col()
```


```{r}
# Block:构建block type
train_simple_clear %>% 
  mutate(block_type = str_split(Block, " ")) %>% 
  mutate(block_type = sapply(block_type, function(x) last(unlist(x)))) %>% 
  count(block_type, sort = TRUE) %>% 
  mutate(proportion = n / sum(n))

# 看是否有重复类别
train_simple_clear %>% 
  mutate(block_type = str_split(Block, " ")) %>% 
  mutate(block_type = sapply(block_type, function(x) last(unlist(x)))) %>% 
  count(block_type) %>% 
  mutate(proportion = n / sum(n)) %>% 
  arrange(block_type)

# 比例观察
train_simple_clear %>% 
  mutate(block_type = str_split(Block, " ")) %>% 
  mutate(block_type = sapply(block_type, function(x) last(unlist(x)))) %>% 
  count(block_type) %>% 
  mutate(proportion = n / sum(n)) %>% 
  filter(proportion > 0.001) %>% 
  select(block_type) %>% 
  pull() -> main_block_type

train_simple_clear %>% 
  mutate(block_type = str_split(Block, " ")) %>% 
  mutate(block_type = sapply(block_type, function(x) last(unlist(x)))) %>% 
  mutate(block_type = if_else(block_type %in% main_block_type, block_type, "OTHER_TYPE")) %>% 
  count(block_type, sort = TRUE) %>% 
  mutate(proportion = n / sum(n))

# 与因变量关系
train_simple_clear %>% 
  mutate(block_type = str_split(Block, " ")) %>% 
  mutate(block_type = sapply(block_type, function(x) last(unlist(x)))) %>% 
  mutate(block_type = if_else(block_type %in% main_block_type, block_type, "OTHER_TYPE")) %>% 
  count(block_type, Arrest) %>% 
  group_by(block_type) %>% 
  mutate(proportion = n / sum(n)) %>% 
  filter(Arrest == TRUE) %>% 
  ggplot(aes(reorder(block_type, -proportion), proportion)) +
  geom_col()
```

```{r}
# IUCR：保留Description
cat_per_fun(train_simple_clear, IUCR)

# 和Description关系：基本一一对应
train_simple_clear %>% 
  group_by(IUCR) %>% 
  summarise(unique_des = n_distinct(Description)) %>% 
  arrange(-unique_des)

# 具体对应关系，可能是数据错误
train_simple_clear %>%
  filter(IUCR %in% c("0810", "0820")) %>% 
  group_by(IUCR, Description) %>% 
  count()
```


```{r}
# Primary type

# 看是否有重复类别
cat_per_fun(train_simple_clear, `Primary Type`) %>% arrange(`Primary Type`)

# 比例观察
cat_per_fun(train_simple_clear, `Primary Type`) %>% 
  filter(proportion > 0.001) %>% 
  select(`Primary Type`) %>% 
  pull() -> main_primary_type

train_simple_clear %>% 
  mutate(Primary_type = if_else(`Primary Type` %in% main_primary_type, `Primary Type`, "OTHER_TYPE")) %>% 
  count(Primary_type) %>% 
  mutate(proportion = n / sum(n)) %>% 
  arrange(-proportion)

# 与因变量关系
train_simple_clear %>% 
  mutate(Primary_type = if_else(`Primary Type` %in% main_primary_type, `Primary Type`, "OTHER_TYPE")) %>% 
  count(Primary_type, Arrest) %>% 
  group_by(Primary_type) %>% 
  mutate(proportion = n / sum(n)) %>% 
  filter(Arrest == TRUE) %>% 
  ggplot(aes(reorder(Primary_type, proportion), proportion)) +
  geom_col() +
  coord_flip()
```


```{r}
# Description

# 看是否有重复类别
cat_per_fun(train_simple_clear, Description) %>% arrange(Description)

# 比例观察
cat_per_fun(train_simple_clear, Description) %>% 
  filter(proportion > 0.001) %>% 
  select(Description) %>% 
  pull() -> main_description_type

train_simple_clear %>% 
  mutate(Description = if_else(Description %in% main_description_type, Description, "OTHER_TYPE")) %>% 
  count(Description) %>% 
  mutate(proportion = n / sum(n)) %>% 
  arrange(-proportion)


# 与因变量关系
train_simple_clear %>% 
  mutate(Description = if_else(Description %in% main_description_type, Description, "OTHER_TYPE")) %>% 
  count(Description, Arrest) %>% 
  group_by(Description) %>% 
  mutate(proportion = n / sum(n)) %>% 
  filter(Arrest == TRUE) %>% 
  ggplot(aes(reorder(Description, proportion), proportion)) +
  geom_col() +
  coord_flip()

# 分组聚类测试
description_prop <- cat_per_fun(train_simple_clear, Description) %>% select(proportion)
description_prop
fviz_nbclust(description_prop, FUNcluster = kmeans, method = "wss", nstart = 10)
kmeans(description_prop, 2, nstart = 10)
```


```{r}
# Location Description
cat_per_fun(train_simple_clear, `Location Description`) %>% arrange(`Location Description`)
cat_per_fun(train_simple_clear, `Location Description`)

# 比例观察
cat_per_fun(train_simple_clear, `Location Description`) %>% 
  filter(proportion > 0.002) %>% 
  select(`Location Description`) %>% 
  pull() -> main_location_description_type

train_simple_clear %>% 
  mutate(Location_Description = if_else(`Location Description` %in% main_location_description_type, 
                                        `Location Description`, "OTHER_TYPE")) %>% 
  count(Location_Description) %>% 
  mutate(proportion = n / sum(n)) %>% 
  arrange(-proportion)

# 与因变量关系
train_simple_clear %>% 
  mutate(Location_Description = if_else(`Location Description` %in% main_location_description_type, `Location Description`, "OTHER_TYPE")) %>% 
  count(Location_Description, Arrest) %>% 
  group_by(Location_Description) %>% 
  mutate(proportion = n / sum(n)) %>% 
  filter(Arrest == TRUE) %>% 
  ggplot(aes(reorder(Location_Description, proportion), proportion)) +
  geom_col() +
  coord_flip()
```


```{r}
# FBI CODE
cat_per_fun(train_simple_clear, `FBI Code`) %>% arrange(`FBI Code`)
cat_per_fun(train_simple_clear, `FBI Code`)

# 比例观察
cat_per_fun(train_simple_clear, `FBI Code`) %>% 
  filter(proportion > 0.01) %>% 
  select(`FBI Code`) %>% 
  pull() -> main_fbi_code_type

train_simple_clear %>% 
  mutate(FBI_Code = if_else(`FBI Code` %in% main_fbi_code_type, `FBI Code`, "OTHER_TYPE")) %>% 
  count(FBI_Code) %>% 
  mutate(proportion = n / sum(n)) %>% 
  arrange(-proportion)

# 与因变量关系
train_simple_clear %>% 
  mutate(FBI_Code = if_else(`FBI Code` %in% main_fbi_code_type, `FBI Code`, "OTHER_TYPE")) %>% 
  count(FBI_Code, Arrest) %>% 
  group_by(FBI_Code) %>% 
  mutate(proportion = n / sum(n)) %>% 
  filter(Arrest == TRUE) %>% 
  ggplot(aes(reorder(FBI_Code, proportion), proportion)) +
  geom_col() +
  coord_flip()
```


```{r}
# Beat
cat_per_fun(train_simple_clear, Beat) %>% arrange(Beat)
cat_per_fun(train_simple_clear, Beat)

# 与因变量关系
y_prop_fun(train_simple_clear, Beat)
```


```{r}
# District
cat_per_fun(train_simple_clear, District) %>% arrange(District)
cat_per_fun(train_simple_clear, District)

# 与因变量关系
y_prop_fun(train_simple_clear, District)
```


```{r}
# Ward
cat_per_fun(train_simple_clear, Ward) %>% arrange(Ward)
cat_per_fun(train_simple_clear, Ward)

# 与因变量关系
y_prop_fun(train_simple_clear, Ward)
```


```{r}
# Community Area
cat_per_fun(train_simple_clear, `Community Area`) %>% arrange(`Community Area`)
cat_per_fun(train_simple_clear, `Community Area`)

# 与因变量关系
y_prop_fun(train_simple_clear, `Community Area`)
```

* 特征工程：根据对训练集的探索性分析做特征工程，并套用到测试集上面，有些特征可以在训练集和测试集上直接做，有些需要结合重抽样过程。有些放在recipe内，有些放在recipe外
保留非缺失样本
Date：提取年、月、日、星期几、小时，时间的格式转化可以放在recipe之前，降低recipe处理难度
Block：提取街区类型，并重新归类，提取类型可以在recipe之前，统一大写，去除空格
Primary Type：重新归类，放到recipe中，统一大写，去除空格
Description：重新归类，放到recipe中，统一大写，去除空格
Location Description：重新归类，放到recipe中，统一大写，去除空格
其他：数值全部转为因子
使用target_encoding编码
可以转为整数的转为整数

```{r}
# recipe前的预处理
train %>% 
  select(-c(V1, `Case Number`, `X Coordinate`, `Y Coordinate`, `Updated On`, Location, Year, IUCR)) %>% 
  filter(complete.cases(.)) %>% 
  separate(col = Date, into = c("Date", "Time", "AP"), sep = " ") %>% 
  mutate(Date = mdy(Date), Time = hms(Time)) %>% 
  mutate(Month = month(Date),
         Wday = wday(Date),
         Hour = if_else(AP == "PM", hour(Time) + 12, hour(Time))) %>% 
  select(-c(Time, AP)) %>% 
  mutate(Block_type = str_split(Block, " ")) %>% 
  mutate(Block_type = sapply(Block_type, function(x) last(unlist(x)))) %>% 
  select(-Block) %>% 
  mutate(across(where(is.double) & -c(Date, Longitude, Latitude), as.integer),
         across(where(is.logical), as_factor)) %>% 
  mutate(Arrest = fct_relevel(Arrest, "TRUE")) %>% 
  arrange(Date) -> train_feature

# 查看结果
train_feature %>% head()
```

抽样评估：样本中各个类别的取值基本能够保留全样本的信息，没有类别丢失。
计算每个抽样比例下各变量类别数
将过程重复N次，计算每个变量每个抽样比例下的类别均值
计算每个抽样比例下各个样本类别数的总均值，找到肘部点


```{r}
#测试抽样结果中每个变量的类别情况
dis_full <- train_feature %>% select(-ID, -Date) %>% lapply(n_distinct) %>% as_tibble()
cl <- makeCluster(12)
registerDoParallel(cl)
registerDoRNG(100)
sample_test <- foreach(i = seq(from = 1, to = 0.02, by = -0.02),
                       .combine = "rbind",
                       .packages = "dplyr") %dopar% cat_sample_prop_fun(train_feature, i)
stopCluster(cl)
sample_test
```



```{r}
# 将上述过程重复10次
cl <- makeCluster(12)
registerDoParallel(cl)
tic()
sample_test_rep <- replicate(10, 
                             {foreach(i = seq(from = 1, to = 0.02, by = -0.02),
                                     .combine = "rbind",
                                     .packages = "dplyr",
                                     .export = c("train_feature", "dis_full", "cat_sample_prop_fun")) %dopar% cat_sample_prop_fun(train_feature, i)},
                             simplify = FALSE)
toc()
stopCluster(cl)
sample_test_rep
```


```{r, fig.height=15, fig.width=15}
sample_test_rep %>% 
  bind_rows() %>% 
  group_by(size) %>% 
  summarise(across(everything(), mean)) %>% 
  arrange(-size) %>% 
  select(-c(n, Arrest, Domestic, Latitude, Longitude, Month, Wday, Hour, `Community Area`, Ward)) %>% 
  pivot_longer(!size, names_to = "feature", values_to = "value") %>% 
  ggplot(aes(size, value)) + 
  geom_line() +
  geom_point() +
  facet_wrap(~ feature, ncol = 1, scales = "free_y") +
  scale_x_reverse(breaks = seq(from = 1, to = 0, by = -0.04))
```

* 抽样比例大概为0.2的时候开始下降非常快，0.2为肘部点。约为50万。

```{r, fig.height=7, fig.width=15}
sample_test_rep %>% 
  bind_rows() %>% 
  group_by(size) %>% 
  summarise(across(everything(), mean)) %>% 
  arrange(-size) %>% 
  select(-c(n, Arrest, Domestic, Latitude, Longitude, Month, Wday, Hour, `Community Area`, Ward)) %>% 
  mutate(Mean = rowMeans(.[,2:8])) %>% 
  ggplot(aes(size, Mean)) + 
  geom_line() +
  geom_point() +
  scale_x_reverse(breaks = seq(from = 1, to = 0, by = -0.04))
```


```{r}
train %>% select(ID, Arrest, Ward) %>% sample_n(10000) %>% mutate(Ward = as.factor(Ward)) -> train_ward
train_ward %>% filter(is.na(Ward))
```


```{r}
ward_rec <- recipe(Arrest ~ Ward, data = train_ward) %>% step_unknown(Ward) %>% step_impute_mode(Ward)
ward_prep <- prep(ward_rec, training = train_ward)
ward_bake <- bake(ward_prep, new_data = NULL)
```

```{r}
levels(ward_bake$Ward)
ward_bake %>% filter(Ward == "unknown")
```

