---
title: "crime"
output: html_document
---

```{r, message=FALSE}
library(tidyverse)
library(tidymodels)
library(usemodels)
library(lubridate)
library(pryr)
library(doParallel)
library(tictoc)
library(embed)
library(skimr)
tidymodels_prefer()
```


```{r}
# 读入自定义函数
source(file = "function.r")
```


```{r, message=FALSE}
# 读入数据
train <- read_csv("train.csv", col_names = TRUE)
train %>% head()
```

* recipe之前的预处理：
生成一些recipe的step没有办法生成或难以生成的变量
删除缺失值后再抽样
类型转换可以放到recipe当中

```{r}
# recipe前的预处理
set.seed(100)
train %>% 
  filter(complete.cases(.)) %>% 
  sample_n(size = 500000) %>% 
  rename(Primary_type = `Primary Type`, 
         Location_description = `Location Description`, 
         Community_area = `Community Area`,
         FBI_code = `FBI Code`) %>%
  separate(col = Date, into = c("Date", "Time", "AP"), sep = " ") %>% # 复杂处理放到recipe外处理
  mutate(Date = mdy(Date), Time = hms(Time)) %>% 
  mutate(Month = month(Date, label = FALSE),
         Wday = wday(Date, label = FALSE),
         Hour = if_else(AP == "PM", hour(Time) + 12, hour(Time))) %>% # recipe没有关于time的处理工具
  mutate(Block_type = str_split(Block, " ")) %>% 
  mutate(Block_type = sapply(Block_type, function(x) last(unlist(x)))) %>% 
  select(-c(V1, `Case Number`, IUCR, `X Coordinate`, `Y Coordinate`, `Updated On`, 
            Location, Block, Time, AP, Year)) %>% 
  mutate(across(c("Beat", "District", "Ward", "Community_area"), as.factor),
         across(where(is.character) | where(is.logical), as.factor),
         across(where(is.double) & !c("Latitude", "Longitude", "Date"), as.integer)) %>% 
  mutate(Arrest = fct_relevel(Arrest, "TRUE")) %>% 
  arrange(Date) -> train_sample

# 查看结果
train_sample %>% head()
dim(train_sample)
glimpse(train_sample)
object_size(train_sample)
levels(train_sample$Arrest)

# 删除对象
rm(train)
gc()
```

```{r}
skim(train_sample)
```


* tidymodels预处理部分：将有可能产生数据泄露的步骤放在这里
类别变量监督编码：https://embed.tidymodels.org/
将类别变为对数偶值(log odds)，即每一类为log(每类中因变量正样本/每类中因变量负样本)，根据glm的结果，各类别对数偶值减去参照组对数偶值即为模型的系数：https://embed.tidymodels.org/reference/step_lencode_glm.html

```{r}
# glm
train_glm_rec <- recipe(Arrest ~ ., data = train_sample) %>% 
  update_role(ID, new_role = "ID") %>%
  update_role(Date, new_role = "Date") %>%
  step_novel(all_nominal_predictors(), new_level = "NEW") %>%     # 生成一个新类型，最好放在前面  
  step_other(Primary_type, Block_type, threshold = 0.001, other = "OTHER_TYPE") %>%   # 前期探索分析确定
  step_other(Description, Location_description, threshold = 0.002, other = "OTHER_TYPE") %>%   # 前期探索分析确定
  step_lencode_glm(all_nominal_predictors(), outcome = vars(Arrest))

# glm + downsample
train_glm_ds_rec <- recipe(Arrest ~ ., data = train_sample) %>% 
  update_role(ID, new_role = "ID") %>% 
  update_role(Date, new_role = "Date") %>% 
  step_downsample(Arrest, under_ratio = 1, seed = 100, skip = TRUE) %>%  # 将抽样调整放在预处理之前
  step_novel(all_nominal_predictors(), new_level = "NEW") %>%     # 生成一个新类型，最好放在前面  
  step_other(Primary_type, Block_type, threshold = 0.001, other = "OTHER_TYPE") %>%   # 前期探索分析确定
  step_other(Description, Location_description, threshold = 0.002, other = "OTHER_TYPE") %>%   # 前期探索分析确定
  step_lencode_glm(all_nominal_predictors(), outcome = vars(Arrest))

# dummy
train_dummy_rec <- recipe(Arrest ~ ., data = train_sample) %>% 
  update_role(ID, new_role = "ID") %>% 
  update_role(Date, new_role = "Date") %>% 
  step_novel(all_nominal_predictors(), new_level = "NEW") %>%     # 生成一个新类型，最好放在前面  
  step_other(Primary_type, Block_type, threshold = 0.001, other = "OTHER_TYPE") %>%   # 前期探索分析确定
  step_other(Description, Location_description, threshold = 0.002, other = "OTHER_TYPE") %>%   # 前期探索分析确定
  step_dummy(all_nominal_predictors())

# dummy + downsample
train_dummy_ds_rec <- recipe(Arrest ~ ., data = train_sample) %>% 
  update_role(ID, new_role = "ID") %>% 
  update_role(Date, new_role = "Date") %>% 
  step_downsample(Arrest, under_ratio = 1, seed = 100, skip = TRUE) %>%  # 将抽样调整放在预处理之前
  step_novel(all_nominal_predictors(), new_level = "NEW") %>%     # 生成一个新类型，最好放在前面  
  step_other(Primary_type, Block_type, threshold = 0.001, other = "OTHER_TYPE") %>%   # 前期探索分析确定
  step_other(Description, Location_description, threshold = 0.002, other = "OTHER_TYPE") %>%   # 前期探索分析确定
  step_dummy(all_nominal_predictors())

# 查看结果
train_glm_rec
train_glm_ds_rec
train_dummy_rec
train_dummy_ds_rec
```

```{r}
# 预处理过程训练，并保存相关信息
tic()
train_prep <- prep(train_glm_rec, training = train_sample) # 注意变量命名规范
toc()
train_prep
tidy(train_prep)
summary(train_prep)
```


```{r}
# 将转换用在训练数据或者新数据上
train_bake <- bake(train_prep, new_data = NULL) # 用在训练集上，因为上一步prep中已经处理了训练集，因此为NULL
train_bake %>% head()
object_size(train_bake)
```

```{r}
# 预处理过程训练
tic()
train_ds_prep <- prep(train_glm_ds_rec, training = train_sample) # 注意变量命名规范
toc()
train_ds_prep
tidy(train_ds_prep)
summary(train_ds_prep)
```


```{r}
# 用在训练集上，因为上一步prep中已经处理了训练集，因此为NULL
train_ds_bake <- bake(train_ds_prep, new_data = NULL) 
train_ds_bake %>% count(Arrest)
```


```{r}
# train_sample %>% head()
# train_sample %>% count(Domestic, Arrest)
# train_sample %>% count(Primary_type, Arrest)
# train_bake %>% distinct(Primary_type)
# train_bake %>% distinct(Domestic)
```

```{r}
# glm:将第二个level定为阳性样本，因此系数和手动计算的相反
# tic()
# glm_model <- glm(Arrest ~ Description, data = train_sample, family = "binomial")
# toc()
# summary(glm_model)
```


```{r}
# 模型设定
rand_forest(trees = 100) %>% # 设定通用参数，共三个，其他保持默认
  set_engine("ranger", seed = 100, num.threads = 12, verbose = TRUE) %>%  # 设定每个库对应的参数
  set_mode("classification") -> rf_model

# 查看结果
rf_model
```

```{r}
# 建立工作流
rf_wf <- workflow() %>% 
  add_recipe(train_rec, blueprint = hardhat::default_recipe_blueprint(allow_novel_levels = TRUE)) %>%
  add_model(rf_model)

# 用工作流拟合训练数据
set.seed(100)
tic()
rf_wf_fit <- rf_wf %>% fit(data = train_sample) # fit = prep + bake
toc()

# 查看结果
rf_wf
rf_wf_fit
rf_wf_fit %>% pull_workflow_fit()
```


* 按时间进行滚动交叉检验:
https://github.com/tidymodels/rsample/issues/42
https://stackoverflow.com/questions/51925991/combining-rolling-origin-forecast-resampling-and-group-v-fold-cross-validation-i
https://stackoverflow.com/questions/64820223/combine-nesting-and-rolling-origin-from-tidymodels-in-r
https://rsample.tidymodels.org/reference/slide-resampling.html

```{r}
# 划分数据集
cv_rolling <- train_sample %>% sliding_period(index = Date, period = "year", lookback = 3, assess_stop = 2) 
cv_rolling$splits
```

```{r}
# 重抽样检验
ctrl <- control_resamples(verbose = TRUE, parallel_over = "everything")
cl <- makeCluster(5)
registerDoParallel(cl)
set.seed(100)
tic()
rf_wf_cv_rolling <- rf_wf %>% fit_resamples(resamples = cv_rolling, 
                                            metrics = metric_set(roc_auc), 
                                            control = ctrl)
toc()
stopCluster(cl)
```


```{r}
# 观察性能
rf_wf_cv_rolling %>% collect_metrics()
```

* 比较不同预处理过程下的模型性能

```{r}
# 设定不同的与处理方案
rec_list <- list(glm = train_glm_rec,
                 glm_downsample = train_glm_ds_rec,
                 dummy = train_dummy_rec,
                 dummy_downsample = train_dummy_ds_rec)
rec_list

# 对不同的方案设定模型（不训练模型）
rf_model_recs <- workflow_set(preproc = rec_list, models = list(rf = rf_model), cross = FALSE)
rf_model_recs

# 重抽样
cl <- makeCluster(5)
registerDoParallel(cl)
set.seed(100)
tic()
rf_model_recs_compare <- rf_model_recs %>% 
  workflow_map(fn = "fit_resamples", 
               seed = 100, verbose = TRUE,   # Options to `workflow_map()`
               resamples = cv_rolling, metrics = metric_set(roc_auc), control = ctrl)  # Options to `fit_resamples()`
toc()
stopCluster(cl)

# 查看结果
rf_model_recs_compare
```

```{r}
# 查看性能
rf_model_recs_compare %>% collect_metrics()
```

```{r}
rf_model_recs_compare$result[[1]]
```


* 超参数调整:

Grid search:
tune_grid

Regular grids：
grid_regular：可以实现等距空间网格
crossing：给定参数组合

Irregular grids：
grid_random
grid_latin_hypercube


Iterative search:
tune_bayes()

```{r}
# 设定需要调整的参数：某些参数可能需要finalize或update确定范围
rand_forest(trees = 100, min_n = tune(), mtry = tune()) %>%
  set_engine("ranger", seed = 100, num.threads = 12, verbose = TRUE) %>%  # 设定每个库对应的参数
  set_mode("classification") -> rf_model_tune
rf_model_tune
parameters(rf_model_tune) # 有一个参数范围待确定
```

```{r}
# 建立调参工作流
rf_wf %>% 
  update_recipe(train_glm_ds_rec) %>% 
  update_model(rf_model_tune) -> rf_wf_tune
rf_wf_tune
```

```{r}
# 确定经过预处理后的参数的范围：貌似不能确定
rf_wf_tune %>%
  parameters() %>%
  finalize(train_sample) -> finalize_param # 不能指定
finalize_param
finalize_param %>% pull_dials_object("mtry")
finalize_param %>% pull_dials_object("min_n")

workflow() %>% 
  add_recipe(train_glm_ds_rec) %>% 
  add_model(rf_model_tune) %>% 
  parameters() %>% 
  update(mtry = mtry(c(1, 15))) -> finalize_param # 手工update
finalize_param %>% pull_dials_object("mtry")

# 根据finalize得到的范围自动选择，finalize的结果要正确
finalize_param %>% grid_regular(levels = 3)
finalize_param %>% grid_regular(levels = c(min_n = 3, mtry = 5))
finalize_param %>% grid_regular(min_n(), mtry(), levels = 3)
```


```{r}
# 参数调整：非常耗时
cl <- makeCluster(5)
registerDoParallel(cl)
set.seed(100)
tic()
rf_wf_tune_res <- tune_grid(object = rf_wf_tune,
                            resamples = cv_rolling,
                            grid = 20,
                            control = ctrl,
                            metrics = metric_set(roc_auc)
                            )
toc()
stopCluster(cl)
```



```{r}
# 查看结果：mtry范围正确
rf_wf_tune_res %>% collect_metrics()
rf_wf_tune_res %>% select_best("roc_auc")
# rf_wf_tune_res %>% show_best("roc_auc", n = 3)  # 最好的n个结果
```


```{r}
# 将最优结果用在全部训练数据上，得到最终模型
rf_wf_final <- rf_wf_tune %>% finalize_workflow(select_best(rf_wf_tune_res))
rf_wf_final
rf_wf_final_fit <- rf_wf_final %>% fit(train_sample)
rf_wf_final_fit %>% pull_workflow_fit()
rf_wf_final_fit %>% pull_workflow_prepped_recipe()
rf_wf_final_fit %>% pull_workflow_spec()
rf_wf_final_fit %>% pull_workflow_mold()
```

```{r}
# 保存模型
saveRDS(rf_wf_final_fit, "rf_wf_final_fit_new.rds")
```

